# 代原股东缴纳的股权转让个税构成投资成本吗？

提问人：0020 时间：2019-08-15 09:36:44
陈老师：A 公司向 B 公司个人股东 C 收购其持有 B 公司 51% 股权，合同约定收购价款 5000 万元，C 的个税由 A 公司承担，假设 A 公司代 C缴纳 1000 万个税。请问 1000 万个税如何处理？可以计入长期股权投资成本吗？谢谢！

回答人：chenyiwei
如果当初股权收购合同中就已经明确约定 “C的个税由A 公司承担”，则 A代 C 承担的股权转让个税可以计入 A 对 B公司的投资成本，相应影响合并报表层面确认的商誉。但日后如果 A再转让其所持的 B公司股权，则包含在投资成本中的这部分个税款能否在 A 的企业所得税前扣除可能存在疑问。